# 请教前辈，子公司注销相关问题

提问人：塔 791 时间：2017-08-23 08:03:48
子公司在经营期间只有注册资金在银行存放的利息收入 20 万，今年 5 月份注销，那么在合并报表层面，这个 20 万的利息收入，是作为投资收益处理？还是作为财务费用的抵减处理？请各位前辈指教，谢谢！

回答人：chenyiwei
与子公司自身账务处理一致，如一般活期存款利息冲减财务费用；以获得较高收益为目的的定期存款利息则计入投资收益。